臺灣臺北地方法院小額民事判決
110年度北小字第4764號
原      告  華南產物保險股份有限公司

法定代理人  陳文智  
訴訟代理人  林唯傑  
複  代理人  蔡明軒  
被      告  張鴻滿  
上列當事人間請求損害賠償事件，本院於中華民國110年12月28
日言詞辯論終結，判決如下︰
    主      文
被告應給付原告新臺幣壹萬壹仟捌佰元，及自民國一百一十年七
月二十九日起至清償日止，按週年利率百分之五計算之利息。
訴訟費用新臺幣壹仟元由被告負擔。
本判決得假執行。但被告以新臺幣壹萬壹仟捌佰元為原告預供擔
保，得免為假執行。
    事實及理由
一、按因侵權行為涉訟者，得由行為地之法院管轄，民事訴訟法
    第15條第1項定有明文。經查，本件侵權行為地在臺北市○○
    區○○○路0段00號前，有道路交通事故現場圖可稽（見本院卷
    第33頁），合先敘明。
二、原告主張：被告於民國109年7月22日9時23分許，駕駛車號-
    000-000號營業用小客車，行經臺北市○○區○○○路0段00號時
    ，因變換車道不當，致撞及原告承保之訴外人即被保險人金
    瑞達交通有限公司(下稱金瑞達公司)所有、訴外人陳泳全駕
    駛之車號000-0000號營業用小客車（下稱系爭車輛），造成
    系爭車輛受損，嗣系爭車輛經送修後，計支出新臺幣（下同
    ）11,800元（含工資費用3,800元、塗裝費用8,000元），業
    經原告依保險契約理賠予金瑞達公司，依保險法第53條取得
    代位求償權，爰依保險法第53條、民法第184條第1項前段、
    第191條之2規定，提起本件訴訟等語，並聲明：被告應給付
    原告11,800元，及自起訴狀繕本送達翌日起至清償日止，按
    週年利率5%計算之利息。
三、被告則以：對於肇事責任沒有意見，但是修車項目之前保險
    桿及右葉跟我擦撞的地方不太一樣，我懷疑有二次車損，第
    一次根本不用修，可以打臘處理掉，可以美容，直到第二次
    傷害才送修等語，資為抗辯，並聲明：駁回原告之訴。
四、本院得心證之理由：
  ㈠本件原告主張被告於上開時、地駕駛車號000-000號營業用小
    客車，因變換車道不當而撞及系爭車輛，造成系爭車輛受損
    ；原告已賠付金瑞達公司系爭車輛修復費用等情，業據其提
    出與所述相符之道路交通事故當事人登記聯單、道路交通事
    故資料查詢畫面、車輛交修估價簽認單、統一發票、系爭車
    輛行車執照為證（見本院卷第15-23頁），並經本院依職權
    向臺北市政府警察局交通警察大隊調閱道路交通事故初步分
    析研判表、道路交通事故現場圖、道路交通事故補充資料表
    、A3類道路交通事故調查紀錄表、道路交通事故當事人酒精
    測定紀錄表、道路交通事故當事人登記聯單、道路交通事故
    照片黏貼紀錄表為憑（見本院卷第29-51頁），復被告自陳
    對於肇事責任沒有意見等語(見本院卷第113頁)，應認原告
    之主張應為真實。
  ㈡按因故意或過失，不法侵害他人之權利者，負損害賠償責任
    ，民法第184條第1項前段定有明文。又汽車在同向二車道以
    上之道路行駛變換車道時，應讓直行車先行，並注意安全距
    離，道路交通安全規則第98條第1項第6款並定有明文。另依
    保險法第53條第1項規定，被保險人因保險人應負保險責任
    之損失發生，而對於第三人有損失賠償請求權者，保險人得
    於給付賠償金額後，代位行使被保險人對於第三人之請求權
    ；但其所請求之數額，以不逾賠償金額為限。本件被告駕駛
    前開營業用小客車，因變換車道不當致車禍肇事，已如上述
    ，揆諸前揭規定，被告自應負侵權行為損害賠償責任。又原
    告既承保系爭車輛並已給付賠償金額，揆諸前揭條文，即得
    代位行使金瑞達公司對被告之侵權行為損害賠償請求權。
  ㈢次按不法毀損他人之物者，應向被害人賠償其物因毀損所減
    少之價值，為民法第196條所明定。而所謂請求賠償物被毀
    損所減少之價額，得以修復費用為估定標準，但以必要者為
    限（參見最高法院77年度第9次民事庭會議決議）。經查，
    系爭車輛因本件車禍而受損送修，原告依約賠付該車修復費
    用11,800元，均屬工資費用，核屬合理必要，是原告請求被
    告給付修復費用11,800元，即屬有據。
  ㈣至被告辯稱修車項目之前保險桿及右葉跟我擦撞的地方不太
    一樣，懷疑有二次車損云云，然經本院比對道路交通事故照
    片黏貼紀錄表照片編號10、11、12、13所示系爭車輛受損部
    位，包含右前門、右後門、右前葉、右後葉(見本院卷第49
    、50頁)，與車輛交修估價簽認單記載之修繕項目為右前葉
    、右前門、右後門、右後葉(見本院卷第19頁)相符，原告請
    求修繕之項目尚屬合理；至被告懷疑二次車損部分，未見被
    告舉證以實其說，自難憑採。 
　㈤末按遲延之債務，以支付金錢為標的者，債權人得請求依法
    定利率計算之遲延利息；應付利息之債務，其利率未經約定
    ，亦無法律可據者，週年利率為百分之五；給付無確定期限
    者，債務人於債權人得請求給付時，經其催告而未為給付，
    自受催告時起，負遲延責任。其經債權人起訴而送達訴狀，
    或依督促程序送達支付命令，或為其他相類之行為者，與催
    告有同一之效力，民法第233條第1項前段、第203條、第229
    條第2項分別有明文規定。本件原告之請求，核屬無確定期
    限之給付，自應經原告催告未為給付，被告始負遲延責任。
    準此，原告請求被告給付自起訴狀繕本送達翌日即110年7月
    29日（見本院卷第57頁）起至清償日止，按週年利率5%計算
    之利息，核無不合，併予准許。
五、綜上所述，原告據以提起本訴，請求被告給付11,800元，及
    自起訴狀繕本送達翌日即110年7月29日起至清償日止，按週
    年利率5%計算之利息，為有理由，應予准許。
六、本件係小額程序為被告敗訴之判決，依民事訴訟法第436條
    之20規定，應依職權宣告假執行，並依同法第392條第2項之
    規定，依職權宣告被告預供擔保，得免為假執行。
七、本件事證已臻明確，兩造其餘攻擊防禦方法及證據，核與判
    決之結果，不生影響，爰不一一論列，併此敘明。
八、訴訟費用負擔之依據：民事訴訟法第78條。按適用小額訴訟
    程序事件法院為訴訟費用之裁判時，應確定其費用額，民事
    訴訟法第436條之19定有明文，爰確定本件訴訟費用額如主
    文第2項所示。
中　　華　　民　　國　　111 　年　　1 　　月　　11　　日
                  臺北簡易庭    法　官  葉藍鸚
訴訟費用計算書
項        目             金   額（新臺幣）        備  註
第一審裁判費   　 　　   1,000元
合　　　　計　　　       1,000元
附錄：
一、民事訴訟法第436條之24第2項：　　
　　對於小額程序之第一審裁判上訴或抗告，非以其違背法令為
    理由，不得為之。
二、民事訴訟法第436條之25：　　
　　上訴狀內應記載上訴理由，表明下列各款事項：
    ㈠原判決所違背之法令及其具體內容。
    ㈡依訴訟資料可認為原判決有違背法令之具體事實。
以上正本係照原本作成。
如不服本判決，須以違背法令為理由，應於判決送達後20日內向
本庭提出上訴狀（須按他造當事人之人數附繕本）。如委任律師
提起上訴者，應一併繳納上訴審裁判費。
中　　華　　民　　國　　111 　年　　1 　　月　　11　　日
                                書記官  林錫欽